# 关于金融资产的两个问题

提问人：z239239 时间：2013-01-17 19:26:17
关于金融资产的两个问题
1. 如果购入2,000万股票，根据管理层意图划分为交易性金融资产，但是近 2 年公司从未出售过，此时对公司金融资产分类如何定论？
2. 如果公司购入3,000万股票，根据管理层意图划分可供出售，本期大幅升值至4,000万元，公司将其出售，确认投资收益1,000万元，而后再次以4,000万元购回，并根据管理层意图划入交易性金融资产。
对于上述事项，准则中似乎没有规定，不知各位如何看待?

回答人：chenyiwei
回复 z239239 的帖子
金融资产的分类和相应的会计处理在很大程度上取决于管理层的意图。因此在很多情况下，对于管理层意图的判断将会很关键。对审计而言，不仅要取得管理层对其持有意图的声明，更重要的是对这些声明获取相应的佐证证据，来佐证管理层所声明的持有意图的合理性。
1 、一般情况下，交易性金融资产是会在购入后较短时间内出售，以获取短期交易差价收益为其持有目的。但如果购入后因市场行情变化等原因导致其出售不合算，也不排除就此长期持有。但交易性金融资产不能重分类到其他类别。 2 、对于通过“出售－购回”交易改变金融资产分类的情形，需要利用解释 5 号中所给出的判断两项交易是否属于“一揽子交易”的相关指引，考虑这两项交易单独分开来看是否均有合理的商业目的（特别是购入后的持有意图的合理性），是否彼此独立，是否同时策划等。如果这两个步骤之间存在关联的，应作为一个整体进行处理，对管理层借助此手段改变原先金融资产分类的处理不予认可；如果没有证据表明这两者是互相关联的一揽子交易，并且对变更后的持有目的能够合理证明的，则可以认可其新购入金融资产的分类。

提问人：qjr1124 时间：2013-01-29 09:25:15
回复 chenyiwei 的帖子
学习了。对于第 1 、点，也就是即使 2 年了也没有出售，也不影响其目前的分类。会不会与准则的本质不同了呢？还是说，确实有证据证明目前的行情不好即可。

回答人：chenyiwei
金融资产初始分类是基于初始取得时的意图的。但是，后续如果意图改变，则重分类受到严格限制。这是旨在防止滥用的措施。